zh-CN: 水箱盖泄压方式: 恒张力; 杠杆释放; 锁定; 无排气孔; 安全释放（两步式）; 标准; 带排气孔; 其他
es: Tapa de radiador con válvula de alivio de presión: Tensión constante; Liberación por palanca; Bloqueo; Sin ventilación; Liberación de seguridad (dos pasos); Estándar; Con ventilación; Otro
ja: ラジエーターキャップ圧力解放方式: コンスタントテンション; レバーリリース; ロック; ベントなし; セーフティリリース (2段階); スタンダード; ベント付き; その他
nb: Trykkavlastende radiatorlokk: Konstant spenning; Hendelutløser; Låsende; Uventilert; Sikkerhetsutløser (totrinns); Standard; Ventilert; Annet
lt-LT: Radiatoriaus dangtelio slėgio išleidimo stilius: Nuolatinio įtempimo; Atleidžiamas svirtele; Fiksuojamas; Nevėdinamas; Saugus atleidimas (dviejų žingsnių); Standartinis; Vėdinamas; Kita
pt-PT: Tipo de alívio de pressão da tampa do radiador: Tensão constante; Libertação por alavanca; De bloqueio; Sem ventilação; Libertação de segurança (dois passos); Padrão; Com ventilação; Outro
sk-SK: Štýl uvoľnenie tlaku uzáveru chladiča: S konštantným napätím; Páčkové uvoľnenie; Uzamykacie; Bez odvetrávania; Bezpečnostné uvoľnenie (dvojkrokové); Štandardné; S odvetrávaním; Iné
de: Druckentlastungsart des Kühlerdeckels: Konstante Spannung; Hebelentriegelung; Verriegelnd; Nicht belüftet; Sicherheitsentriegelung (zweistufig); Standard; Belüftet; Sonstige
ro-RO: Capac de radiator cu sistem de eliberare a presiunii: Tensiune constantă; Eliberare cu pârghie; Cu blocare; Neventilat; Eliberare de siguranță (în două etape); Standard; Ventilat; Altele
hr-HR: Čep hladnjaka s funkcijom rasterećenja tlaka: Stalna napetost; Otpuštanje polugom; Zaključavanje; Bez odzračivanja; Sigurnosno otpuštanje (u dva koraka); Standardno; S odzračivanjem; Ostalo
tr: Radyatör kapağı basınç tahliye tipi: Sabit gerilim; Kollu tahliye; Kilitli; Havasız; Güvenlik tahliyesi (iki kademeli); Standart; Havalandırmalı; Diğer
nl: Radiateurdop overdrukstijl: Constante spanning; Hendelontgrendeling; Vergrendelend; Niet-geventileerd; Veiligheidsontgrendeling (twee stappen); Standaard; Geventileerd; Overig
ko: 라디에이터 캡 압력 완화 방식: 일정 장력형; 레버 릴리스형; 잠금형; 밀폐형; 안전 릴리스형(2단계); 표준형; 통풍형; 기타
ru: Тип сброса давления крышки радиатора: Постоянного натяжения; С рычажным сбросом; С замком; Невентилируемая; Безопасный сброс (двухступенчатая); Стандартная; Вентилируемая; Другое
bg-BG: Стил на освобождаване на налягането на капачката на радиатора: Постоянно напрежение; Освобождаване с лост; Заключване; Без вентилация; Безопасно освобождаване (двустепенно); Стандартен; С вентилация; Друго
da: Kølerdæksels trykaflastningstype: Konstant spænding; Udløserhåndtag; Låsende; Ikke-ventileret; Sikkerhedsudløser (to-trins); Standard; Ventileret; Andet
it: Tappo del radiatore con valvola di sicurezza: Tensione costante; Sgancio a leva; Con blocco; Senza sfiato; Sgancio di sicurezza (in due passaggi); Standard; Con sfiato; Altro
pl: Korek chłodnicy z odciążeniem ciśnieniowym: O stałym naciągu; Z dźwignią zwalniającą; Blokowany; Bez odpowietrznika; Z bezpiecznym zaworem zwalniającym (dwustopniowy); Standardowy; Wentylowny; Inne
sl-SI: Stil razbremenitve tlaka pokrovčka hladilnika: Stalna napetost; Sprostitev z ročico; Zaklepanje; Brez odzračevanja; Varnostna sprostitev (dvostopenjska); Standardno; Z odzračevanjem; Drugo
hu: Hűtősapka nyomáscsökkentésének típusa: Állandó feszességű; Emelőkaros kioldó; Zárható; Zárt (nem szellőző); Biztonsági kioldó (kétlépcsős); Szabványos; Szellőző; Egyéb
pt-BR: Tampa do radiador estilo de alívio de pressão: Tensão constante; Liberação por alavanca; Com trava; Não ventilada; Liberação de segurança (dois estágios); Padrão; Ventilada; Outros
vi: Nắp két nước kiểu giảm áp: Độ căng không đổi; Cần xả áp; Có khóa; Không thông hơi; Xả áp an toàn (hai bước); Tiêu chuẩn; Có thông hơi; Khác
cs: Víčko chladiče s odlehčením tlaku: S konstantním napětím; Páčkové uvolnění; Uzamykatelné; Bez odvzdušnění; Bezpečnostní uvolnění (dvoustupňové); Standardní; S odvzdušněním; Ostatní
fi: Jäähdyttimen korkin paineenpoistomekanismi: Vakiopaine; Vivulla vapautettava; Lukittava; Tuulettamaton; Turvavapautus (kaksivaiheinen); Vakio; Tuuletettu; Muu
en: Radiator cap pressure-relief style: Constant-tension; Lever release; Locking; Non-vented; Safety release (two-step); Standard; Vented; Other
fr: Type de décharge de pression du bouchon de radiateur: Tension constante; Levier de décompression; Verrouillable; Non ventilé; Décompression de sécurité (à deux étapes); Standard; Ventilé; Autre
el: Καπάκι ψυγείου με βαλβίδα εκτόνωσης πίεσης: Σταθερής τάσης; Απελευθέρωση με μοχλό; Κλείδωμα; Χωρίς εξαερισμό; Απελευθέρωση ασφαλείας (δύο σταδίων); Κανονικό; Με εξαερισμό; Άλλο
th: รูปแบบฝาหม้อน้ำระบายแรงดัน: แรงดันคงที่; ก้านโยกปล่อยแรงดัน; ล็อกได้; ไม่มีรูระบาย; ปล่อยแรงดันเพื่อความปลอดภัย (สองขั้นตอน); มาตรฐาน; มีรูระบาย; อื่นๆ
zh-TW: 水箱蓋洩壓樣式: 恆張力; 撥桿釋放式; 鎖定式; 無排氣孔式; 安全釋放式 (兩段式); 標準式; 排氣孔式; 其他
sv: Tryckavlastningsstil för kylarlock: Konstant spänning; Säkerhetsspak; Låsande; Oventilerad; Säkerhetsutlösning (tvåstegs); Standard; Ventilerad; Övrigt